【裁判字號】    98,交抗,3079
【裁判日期】    990104
【裁判案由】    違反道路交通管理處罰條例
【裁判全文】
臺灣高等法院交通事件裁定            98年度交抗字第3079號
抗  告  人
即受處分人 甲○○
上列抗告人因違反道路交通管理處罰條例案件，不服臺灣士林地
方法院，中華民國98年10 月30日所為裁定（98年度交聲字第949
號），提起抗告，本院裁定如下：
    主  文
抗告駁回。
    理  由
一、抗告意旨略以：於ETC 卡片損壞致經過收費站未扣款，卡片
    仍有一千八百元，有證人林德原、林志勳為證，可以傳喚，
    且未收受補繳通知書，請撤銷原裁定等語。
二、原裁定略以：原處分意旨略以：異議人即受處分人甲○○
    所有之車牌號碼6222-Q L號自用一般小客車，行經大甲收費
    站電子收費（ETC ）車道未依規定扣款，且經催繳未能於期
    限內補繳通行費，爰依道路交通管理處罰條例第27條第1 項
    ，裁處罰鍰3,000元等語。異議意旨略以：對於ETC卡片損
    壞致經過收費站未扣款乙節皆不知情，且伊並未居住於戶籍
    地，並未接獲上開補繳通知單，伊非故意不繳納通行費，請
    准予補繳原通行費用而勿依該條例處罰云云。經查：異議
    人甲○○住所地為臺北市○○區○○路27巷10 號5樓，有異
    議狀之住居所欄記載及其個人基本資料查詢結果在卷可稽。
    而本件高速公路局委託遠通電收公司辦理電子收費業務，因
    異議人所有之上開自小客車行經大甲收費站電子收費車道未
    依規定繳費，經遠通公司製作高速公路通行費催繳通知單後
    ，即將該通知單以掛號郵寄至異議人前揭住所地，因郵務人
    員未獲會晤異議人，亦無受領文書之同居人、受僱人或應送
    達處所之接收郵件人員而送達不到，遂以「寄存送達」方式
    ，於98年3 月13日將該通知單寄存於內湖文德郵局，並作送
    達通知書2份，1 份黏貼於應受送達人住居所門首，另1份置
    於送達處所信箱或其他適當位置，以為送達等情，有高速公
    路局委託遠通公司辦理電子收費業務送達證書影本附卷足憑
    ，該通知單顯已合法送達，而自寄存之日即98年3 月13日起
    發生送達之效力（臺灣高等法院暨所屬法院97年法律座談會
    刑事類提案第42號、第43號參照）。異議人未依該通知單上
    所載日期繳納通行費，原舉發單位即舉發異議人「汽車行駛
    於應繳費之公路不依規定繳費」之違規，於98年6 月22日製
    作舉發通知單，並將該舉發通知單以掛號郵寄至異議人前揭
    住所地，因有同上情形而送達不到，乃以「寄存送達」方式
    ，於98年6 月26日將該舉發通知單寄存於內湖文德郵局，並
    作送達通知書2份，1 份黏貼於應受送達人住居所門首，另1
    份置於送達處所信箱或其他適當位置，以為送達等情，亦有
    內政部警政署國道公路警察局送達證書影本在卷可稽。從而
    ，本件送達，均合於行政程序法關於文書送達之規定，至異
    議人未實際居住在該戶籍地址，而未收領送達之文書，均不
    影響其效力。綜上，系爭補繳通行費通知單及舉發通知單已
    依寄存送達生送達效力，異議人未依繳費期限內補繳，其違
    規事證明確，原處分機關依道路交通管理處罰條例第27條第
    1項處罰鍰3,000元，核無不合。異議意旨求為撤銷原處分改
    補繳原通行費用金額，為無理由，應予駁回。
三、按汽車行駛於應繳費之公路、橋樑、隧道或輪渡，不依規定
    繳費者，處汽車所有人或駕駛人新臺幣（下同）3,000 元以
    上6,000 元以下罰鍰，並追徵欠費，道路交通管理處罰條例
    第27條第1 項，定有明文。次按處理違反道路交通管理事件
    ，有關文書送達之程序，依行政程序法之規定；送達，於應
    受送達人之住居所、事務所或營業所為之；於應送達處所不
    獲會晤應受送達人時，得將文書付與有辨別事理能力之同居
    人、受僱人或應送達處所之接收郵件人員；由郵政機關為送
    達而不能依前開規定為之者，得將文書寄存於送達地之郵政
    機關，並作送達通知書2份，1份黏貼於應受送達人住居所門
    首，另1 份交由鄰居轉交或置於該送達處所信箱或其他適當
    位置，以為送達，違反道路交通管理事件統一裁罰基準及處
    理細則第5條及行政程序法第72 條第1項前段、第73條第1項
    、第74條，分別定有明文。本件，原審以系爭補繳通行費通
    知單及舉發通知單已依法寄存送達，異議人未依繳費期限內
    補繳，違規事證明確，而認原處分機關依上開規定裁罰，核
    無不合，而駁回異議。於法並無不合。抗告意旨略以：卡片
    損壞致未繳費乙節，然查：本件重點為未依補繳通知書所載
    期限補繳費用，與最初未繳費之原因為何無涉，是抗告人請
    求調查最初為何未繳費乙節，即無必要，從而抗告意旨以之
    指摘原裁定不當，即有誤會。另抗告意旨主張未收受補繳費
    通知乙節，如前所述，顯有誤會。綜上，本件抗告，為無理
    由，應予駁回。
四、據上論結，應依道路交通案件處理辦法第26條，刑事訴訟法
    第412條，裁定如主文。
中    華    民    國    99    年    1     月    4     日
                  刑事第十八庭審判長法  官  吳鴻章
                                    法  官  汪梅芬
                                    法  官  周政達
以上正本證明與原本無異。
不得再抗告。
                                    書記官  廖純瑜
中    華    民    國    99    年    1     月    4     日


司法院資訊處製作；財團法人民間司法改革基金會備份。
